languagetool-language-modules/ar/src/main/resources/org/languagetool/resource/ar/hunspell/ar.aff
FLAG	long
#**************Duplicated affixes****************
#الضمائر المتصلة في محل نصب مفعول به
# الملحتنة بلاحتنة التصريف 
#***التاء والنون***
# اللاحتنة التصريفية منفردة
SFX Nx Y 1
SFX Nx 0 تن .
#ضمائر المتكلم، تتصل بحرية مع الضمائر عدا ضمائر المتكلم 
SFX Na Y 1
SFX Na 0 تني [ايو]ن

SFX Nb Y 1
SFX Nb 0 تنني .

SFX Nc Y 1
SFX Nc 0 تننا .

#الضمائر المتصلة في محل نصب مفعول به
#ضمائر المخاطب، تتصل بحرية مع الضمائر عدا ضمائر المخاطب

# SFX Nd Y 1
# SFX Nd 0 تنك .

#خاص بالمخاطبة، يستعمل من أجل التشكيل
#معطل حاليا
# SFX Ne Y 1
# SFX Ne 0 تنك .

# SFX Nf Y 1
# SFX Nf 0 تنكما .

# SFX Ng Y 1
# SFX Ng 0 تنكم .

# SFX Nh Y 1
# SFX Nh 0 تنكن .

#الضمائر المتصلة في محل نصب مفعول به
# ضمائر الغائب تتصل في حال الفعل المتعدي، مع جميع الضمائر اﻷخرى
SFX Ni Y 5
SFX Ni 0 تنه .
SFX Ni 0 تنها .
SFX Ni 0 تنهما .
SFX Ni 0 تنهم .
SFX Ni 0 تنهن .


#**************Duplicated affixes****************
#الضمائر المتصلة في محل نصب مفعول به
# الملحوة بلاحوة التصريف 
#***الواو والألف***
# اللاحوة التصريفية منفردة
SFX Ox Y 1
SFX Ox 0 وا .
#ضمائر المتكلم، تتصل بحرية مع الضمائر عدا ضمائر المتكلم 
# SFX Oa Y 1
# SFX Oa 0 وي [ايو]ن 

SFX Ob Y 1
SFX Ob 0 وني .

SFX Oc Y 1
SFX Oc 0 ونا .

#الضمائر المتصلة في محل نصب مفعول به
#ضمائر المخاطب، تتصل بحرية مع الضمائر عدا ضمائر المخاطب

SFX Od Y 1
SFX Od 0 وك .

#خاص بالمخاطبة، يستعمل من أجل التشكيل
#معطل حاليا
SFX Oe Y 1
SFX Oe 0 وك .

SFX Of Y 1
SFX Of 0 وكما .

SFX Og Y 1
SFX Og 0 وكم .

SFX Oh Y 1
SFX Oh 0 وكن .

#الضمائر المتصلة في محل نصب مفعول به
# ضمائر الغائب تتصل في حال الفعل المتعدي، مع جميع الضمائر اﻷخرى
SFX Oi Y 5
SFX Oi 0 وه .
SFX Oi 0 وها .
SFX Oi 0 وهما .
SFX Oi 0 وهم .
SFX Oi 0 وهن .


#**************Duplicated affixes****************
#الضمائر المتصلة في محل نصب مفعول به
# الملحونة بلاحونة التصريف 
#***الواو والنون***
# اللاحونة التصريفية منفردة
SFX Qx Y 1
SFX Qx 0 ون .
#ضمائر المتكلم، تتصل بحرية مع الضمائر عدا ضمائر المتكلم 
SFX Qa Y 1
SFX Qa 0 وني [ايو]ن

SFX Qb Y 1
SFX Qb 0 ونني .

SFX Qc Y 1
SFX Qc 0 وننا .

#الضمائر المتصلة في محل نصب مفعول به
#ضمائر المخاطب، تتصل بحرية مع الضمائر عدا ضمائر المخاطب

SFX Qd Y 1
SFX Qd 0 ونك .

#خاص بالمخاطبة، يستعمل من أجل التشكيل
#معطل حاليا
SFX Qe Y 1
SFX Qe 0 ونك .

SFX Qf Y 1
SFX Qf 0 ونكما .

SFX Qg Y 1
SFX Qg 0 ونكم .

SFX Qh Y 1
SFX Qh 0 ونكن .

#الضمائر المتصلة في محل نصب مفعول به
# ضمائر الغائب تتصل في حال الفعل المتعدي، مع جميع الضمائر اﻷخرى
SFX Qi Y 5
SFX Qi 0 ونه .
SFX Qi 0 ونها .
SFX Qi 0 ونهما .
SFX Qi 0 ونهم .
SFX Qi 0 ونهن .



#**************Duplicated affixes****************
#الضمائر المتصلة في محل نصب مفعول به
# الملحية بلاحية التصريف 
#***الياء***
# اللاحية التصريفية منفردة
SFX Rx Y 1
SFX Rx 0 ي .
#ضمائر المتكلم، تتصل بحرية مع الضمائر عدا ضمائر المتكلم 
# SFX Ra Y 1
# SFX Ra 0 يي [ايو]ن 

SFX Rb Y 1
SFX Rb 0 يني .

SFX Rc Y 1
SFX Rc 0 ينا .

#الضمائر المتصلة في محل نصب مفعول به
#ضمائر المخاطب، تتصل بحرية مع الضمائر عدا ضمائر المخاطب

SFX Rd Y 1
SFX Rd 0 يك .

#خاص بالمخاطبة، يستعمل من أجل التشكيل
#معطل حاليا
SFX Re Y 1
SFX Re 0 يك .

SFX Rf Y 1
SFX Rf 0 يكما .

SFX Rg Y 1
SFX Rg 0 يكم .

SFX Rh Y 1
SFX Rh 0 يكن .

#الضمائر المتصلة في محل نصب مفعول به
# ضمائر الغائب تتصل في حال الفعل المتعدي، مع جميع الضمائر اﻷخرى
SFX Ri Y 5
SFX Ri 0 يه .
SFX Ri 0 يها .
SFX Ri 0 يهما .
SFX Ri 0 يهم .
SFX Ri 0 يهن .

#**************Duplicated affixes****************
#الضمائر المتصلة في محل نصب مفعول به
# الملحينة بلاحينة التصريف 
#***الياء والنون***
# اللاحينة التصريفية منفردة
SFX Sx Y 1
SFX Sx 0 ين .
#ضمائر المتكلم، تتصل بحرية مع الضمائر عدا ضمائر المتكلم 
SFX Sa Y 1
SFX Sa 0 يني [ايو]ن

SFX Sb Y 1
SFX Sb 0 ينني .

SFX Sc Y 1
SFX Sc 0 يننا .

#الضمائر المتصلة في محل نصب مفعول به
#ضمائر المخاطب، تتصل بحرية مع الضمائر عدا ضمائر المخاطب

# SFX Sd Y 1
# SFX Sd 0 ينك .

# #خاص بالمخاطبة، يستعمل من أجل التشكيل
# #معطل حاليا
# SFX Se Y 1
# SFX Se 0 ينك .

# SFX Sf Y 1
# SFX Sf 0 ينكما .

# SFX Sg Y 1
# SFX Sg 0 ينكم .

# SFX Sh Y 1
# SFX Sh 0 ينكن .

#الضمائر المتصلة في محل نصب مفعول به
# ضمائر الغائب تتصل في حال الفعل المتعدي، مع جميع الضمائر اﻷخرى
SFX Si Y 5
SFX Si 0 ينه .
SFX Si 0 ينها .
SFX Si 0 ينهما .
SFX Si 0 ينهم .
SFX Si 0 ينهن .


# الملحموة بلاحموة التصريف 
#***ميم الجمع في أنتم***
# اللاحموة التصريفية منفردة
SFX Ix Y 1
SFX Ix 0 م .
#ضمائر المتكلم، تتصل بحرية مع الضمائر عدا ضمائر المتكلم 
# SFX Ia Y 1
# SFX Ia 0 موي [ايو]ن 

SFX Ib Y 1
SFX Ib 0 موني .

SFX Ic Y 1
SFX Ic 0 مونا .

#الضمائر المتصلة في محل نصب مفعول به
#ضمائر المخاطب، تتصل بحرية مع الضمائر عدا ضمائر المخاطب

# SFX Id Y 1
# SFX Id 0 موك .

# #خاص بالمخاطبة، يستعمل من أجل التشكيل
# #معطل حاليا
# SFX Ie Y 1
# SFX Ie 0 موك .

# SFX If Y 1
# SFX If 0 موكما .

# SFX Ig Y 1
# SFX Ig 0 موكم .

# SFX Ih Y 1
# SFX Ih 0 موكن .

#الضمائر المتصلة في محل نصب مفعول به
# ضمائر الغائب تتصل في حال الفعل المتعدي، مع جميع الضمائر اﻷخرى
SFX Ii Y 5
SFX Ii 0 موه .
SFX Ii 0 موها .
SFX Ii 0 موهما .
SFX Ii 0 موهم .
SFX Ii 0 موهن .


#**************Duplicated affixes****************
#الضمائر المتصلة في محل نصب مفعول به
# الملحماة بلاحماة التصريف 
#***ميم والف المثني في أنتما***
# اللاحماة التصريفية منفردة
SFX Jx Y 1
SFX Jx 0 ما .
#ضمائر المتكلم، تتصل بحرية مع الضمائر عدا ضمائر المتكلم 
# SFX Ja Y 1
# SFX Ja 0 ماي [ايو]ن 

SFX Jb Y 1
SFX Jb 0 ماني .

SFX Jc Y 1
SFX Jc 0 مانا .

#الضمائر المتصلة في محل نصب مفعول به
#ضمائر المخاطب، تتصل بحرية مع الضمائر عدا ضمائر المخاطب

# SFX Jd Y 1
# SFX Jd 0 ماك .

# #خاص بالمخاطبة، يستعمل من أجل التشكيل
# #معطل حاليا
# SFX Je Y 1
# SFX Je 0 ماك .

# SFX Jf Y 1
# SFX Jf 0 ماكما .

# SFX Jg Y 1
# SFX Jg 0 ماكم .

# SFX Jh Y 1
# SFX Jh 0 ماكن .

#الضمائر المتصلة في محل نصب مفعول به
# ضمائر الغائب تتصل في حال الفعل المتعدي، مع جميع الضمائر اﻷخرى
SFX Ji Y 5
SFX Ji 0 ماه .
SFX Ji 0 ماها .
SFX Ji 0 ماهما .
SFX Ji 0 ماهم .
SFX Ji 0 ماهن .
